臺灣臺中地方法院刑事判決　　　　　　 100年度易字第2677號
公　訴　人　臺灣臺中地方法院檢察署檢察官
被　　　告　鄭文男
上列被告因妨害自由案件，經檢察官提起公訴（100年度偵字第
14652號），被告於準備程序中就被訴事實為有罪之陳述，本院
於聽取當事人之意見後，裁定以簡式審判程序審理，判決如下：
    主    文
鄭文男犯如附表所示之罪，各處如附表所示之刑。應執行拘役玖
拾伍日，如易科罰金，以新臺幣壹仟元折算壹日。
    犯罪事實
一、緣鄭文男因不滿其妻張芯瑜沈迷網路線上遊戲、在外飲宴而
    未盡照顧家庭及子女之責，夫妻鄭間迭起爭執，鄭文男認為
    張芯瑜之娘家兄長張育舟未能協助勸導改正，因而牽怒於張
    育舟，竟基於恐嚇危害安全之犯意，以張芯瑜所申請而由其
    使用之門號0000000000號行動電話，傳送簡訊至張育舟所使
    用之門號0000000000號行動電話之方式，分別傳送下列簡訊
    內容予張育舟：(一)於民國99年12月4日上午11時50分許，傳
    送簡訊內容：「…你來處理，未處理好，一定會出事(我保
    證)…」等語至張育舟成工作處所銘陽機械有限公司（設址
    於臺中市○里區○○○路1319巷11之1號）。(二)於99年12月4
    日中午12時5分許，傳送簡訊內容：「…讓我干苦，沒飯吃
    ；大家一起別吃了；信不信隨便你；別說我沒事先告訴你們
    。你只有三天時間…」等語至張育舟成同上工作處所。(三)於
    100年1月5日晚間11時32分許，傳送簡訊內容：「…我會好
    好關心你的小孩，工廠很賺錢喔！不爽喔；隨時等你…」等
    語至張育舟位於臺中市○里區○○街205號住處。(四)於100年
    3月15日下午3時3分許，傳送簡訊內容：「…我倒了的時候
    ；大家就都不要走了；一起陪葬好了…」等語至張育舟成同
    上工作處所。(五)於100年4月29日上午11時58分許，傳送簡訊
    內容：「…我會做鬼─壓你們；妳們張家一個一個給我小心
    …放心我不會放過妳們的─報警啊…」等語至張育舟成同上
    工作處所。(六)於100年4月29日中午12時許，傳送簡訊內容：
    「我不會放過你們的…我會一直做一直做─做到我死為止…
    」等語至張育舟成同上工作處所。(七)於100年4月29日下午4
    時30分許，傳送簡訊內容：「…你們最好準備好…要死一起
    死吧…哈哈哈哈！！！！不是只有我有小孩而以…」等語至
    張育舟成同上工作處所。以上開將加害張育舟及其家人之生
    命、身體、財產之事恐嚇通知張育舟，使張育舟收受前開簡
    訊後心生畏懼，致生危害於安全。
二、案經張育舟訴由臺中市政府警察局霧峰分局報告臺灣臺中地
    方法院檢察署檢察官偵查起訴。
    理    由
壹、程序方面：
一、按除被告所犯為死刑、無期徒刑、最輕本刑為3年以上有期
    徒刑之罪或高等法院管轄第一審案件者外，於法院行準備程
    序進行中，被告先就被訴事實為有罪之陳述時，審判長得告
    知被告簡式審判程序之旨，並聽取當事人、代理人、辯護人
    及輔佐人之意見後，裁定進行簡式審判程序；且受命法官行
    準備程序，與法院或審判長有同一之權限；又簡式審判程序
    之證據調查，不受刑事訴訟法第159條第1項、第161條之2、
    第161條之3、第163條之1及第164條至第170條規定之限制，
    刑事訴訟法第273條之1第1項、第279條第2項前段、第273條
    之2分別定有明文。次按除簡式審判程序、簡易程序及第376
    條第1款、第2款所列之罪之案件外，第一審應行合議審判，
    刑事訴訟法第284條之1定有明文；又最重本刑為3年以下有
    期徒刑、拘役或專科罰金之罪，亦為刑事訴訟法第376條第1
    款所明列。
二、查本件被告所犯刑法第305條恐嚇危害安全罪，其最重本刑
    為2年以下有期徒刑、拘役或3百元以下罰金，依上開規定，
    毋庸行合議審判。又被告於行準備程序時，就被訴事實為有
    罪之陳述後，復經本院裁定行簡式審判程序，是其證據之調
    查，自不受刑事訴訟法第159條第1項、第161條之2、第161
    條之3、第163條之1及第164條至第170條規定之限制，合先
    敘明。
貳、實體方面：
一、認定犯罪事實所根據之證據：
  (一)被告於本院審理中坦白承認確有於上開時、地以傳送前揭簡
    訊內容方式恐嚇被害人張育舟之事實。
  (二)被害人張育舟於警詢及偵查中之指訴。
  (三)前揭簡訊內容之翻攝照片12幀（見警卷第11至16頁）。
  (四)遠傳電信股份有限公司查復門號0000000000號行動電話之持
    機人資料及帳單地址（見本院卷第13至14頁）。
  (五)綜上，被告之自白，核均與事實相符，應堪採信。本案事證
    已臻明確，被告犯行已堪認定。
二、論罪科刑之理由：
  (一)核被告所為，係犯刑法第305條之恐嚇危害安全罪。被告所
    為如犯罪事實一之(一)、(二)及犯罪事實一之(五)、(六)次恐嚇行為
    ，分別係於密切接近之時間、以相同之方式實施，侵害同一
    之法益，各行為之獨立性極為薄弱，依一般社會健全觀念，
    在時間差距上，難以強行分開，在刑法評價上，以視為數個
    舉動之接續施行，合為包括之一行為予以評價，始屬合理，
    各應認為接續犯一罪。被告所為上開五次恐嚇行為，犯意各
    別，請分論併罰。
  (二)被告前因違反槍砲彈藥刀械管制條例案件，經臺灣高等法院
    臺中分院於92年7月6日以92年度上訴字第912號判決判處有
    期徒刑1年2月、緩刑3年確定，於95年7月5日緩刑付保護管
    束期滿，緩刑之宣告未經撤銷，其刑之宣告已失其效力，有
    臺灣臺中地方法院檢察署刑案資料查註紀錄表及臺灣高等法
    院被告全國前案紀錄表各一份在卷可按。
  (三)爰審酌被告犯罪之動機、目的，犯罪後尚能坦承犯行，態度
    良好，尚知悔改等一切情狀，分別量處如主文所示之刑，並
    定其應執行之刑及諭知易科罰金之折算標準。
三、應適用之法條：
    依刑事訴訟法第273條之1第1項、第299條第1項前段、第310
    條之2、第454條，刑法第305條、第41條第1項前段、第51條
    第6款，刑法施行法第1條之1，判決如主文。
四、如不服本判決，應於收送達後十日內向本院提出上訴書狀（
    應敘述具體理由並附繕本；上訴書狀如未敘述理由，應於上
    訴期間屆滿後二十日內補提理由書於本院），上訴於臺灣高
    等法院臺中分院。
本案經檢察官張國強到庭執行職務。
中    華    民    國   100    年    10    月    13    日
                  刑事第九庭  法  官  蔡岱霖
以上正本證明與原本無異。
如不服本判決應於收受判決後10日內向本院提出上訴書狀，並應
敘述具體理由；其未敘述上訴理由者，應於上訴期間屆滿後20日
內向本院補提理由書（均須按他造當事人之人數附繕本）「切勿
逕送上級法院」。
告訴人或被害人對於判決如有不服具備理由請求檢察官上訴者，
其上訴期間之計算係以檢察官收受判決正本之日期為準。
                              書記官  陳建分
中    華    民    國   100    年    10    月    13    日
附錄論罪科刑法條
中華民國刑法第305條
以加害生命、身體、自由、名譽、財產之事，恐嚇他人致生危害
於安全者，處2年以下有期徒刑、拘役或3百元以下罰金。
【附表】
┌──┬──────────────┬────────────────────┐
│編號│     犯罪事實               │      罪名及宣告刑                      │
├──┼──────────────┼────────────────────┤
│ 1  │犯罪事實一之(一)、(二)（即99 年 │鄭文男犯恐嚇危害安全罪，處拘役拾日，如│
│    │12月4日上午11時50分許及同日 │易科罰金，以新臺幣壹仟元折算壹日。      │
│    │中午12時5分許之犯行）       │                                        │
├──┼──────────────┼────────────────────┤
│ 2  │犯罪事實一之(三)（即100年1 月5│鄭文男犯恐嚇危害安全罪，處拘役拾日，如│
│    │日晚間11時32分許之犯行）    │易科罰金，以新臺幣壹仟元折算壹日。      │
├──┼──────────────┼────────────────────┤
│ 3  │犯罪事實一之(四)（即100年3 月 │鄭文男犯恐嚇危害安全罪，處拘役拾日，如│
│    │15日下午3時3分許之犯行）    │易科罰金，以新臺幣壹仟元折算壹日。      │
├──┼──────────────┼────────────────────┤
│ 4  │犯罪事實一之(五)、(六)（即100年4│鄭文男犯恐嚇危害安全罪，處拘役拾日，如│
│    │月29日上午11時58 分許及同日 │易科罰金，以新臺幣壹仟元折算壹日。      │
│    │中午12時許之犯行）          │                                        │
├──┼──────────────┼────────────────────┤
│ 5  │犯罪事實一之(七)（即100年4 月 │鄭文男犯恐嚇危害安全罪，處拘役拾日，如│
│    │29日下午4時30分許之犯行）   │易科罰金，以新臺幣壹仟元折算壹日。      │
└──┴──────────────┴────────────────────┘